【裁判字號】    89,台上,2217
【裁判日期】    890929
【裁判案由】    損害賠償
【裁判全文】
最高法院民事裁定                              八十九年度台上字第二二一七號
    上  訴  人  甲 ○ ○
    訴訟代理人  邱步顯律師
    被 上訴 人  丙○○○
                乙 ○ ○
                戊 ○ ○
                丁 ○ ○
右當事人間請求損害賠償事件，上訴人對於中華民國八十八年六月二十二日台灣高等
法院台南分院第二審判決（八十七年度上字第一九六號），提起上訴，本院裁定如左
：
    主  文
上訴駁回。
第三審訴訟費用由上訴人負擔。
    理  由
按對於第二審判決上訴，非以其違背法令為理由，不得為之。民事訴訟法第四百六十
七條定有明文。依同法第四百六十八條規定，判決不適用法規或適用不當者，為違背
法令。而判決有同法第四百六十九條所列各款情形之一者，為當然違背法令。是當事
人提起上訴。如依民事訴訟法第四百六十八條規定，以第二審判決有不適用法規或適
用法規不當為理由時，其上訴狀或理由書應有具體之指摘，並揭示該法規之條項或其
內容。若係成文法以外之法則，應揭示該法外之旨趣。倘為司法院解釋、或本院之判
例，則應揭示該判解之字號或其內容。如以民事訴訟法第四百六十九條所列各款情形
為理由時，其上訴狀或理由書，應揭示合於該條款之事實。上訴狀或理由書如未依此
項方法表明，或其所表明者，顯與上開法條規定之情形不相合時，即難認為已對第二
審判決之違背法令有具體之指摘，其上訴自難認為合法。本件上訴人對第二審判決提
起上訴，雖以該判決違背法令為由，惟核其上訴理由狀所載內容，係就原審取捨證據
、認定事實之職權行使，指摘其為不當，而非具體表明合於不適用法規、適用法規不
當、或民事訴訟法第四百六十九條所列各款之情形，難認對該判決之如何違背法令已
有具體之指摘。依首揭說明，應認其上訴為不合法。又查原審既認定上訴人與被上訴
人戊○○間雖曾有信託存款關係，但與本件並非有直接必然之關係，因而認為不得據
此認系爭存款為上訴人以高玉明名義寄存，並無不合。原審謂上訴人曾以戊○○名義
信託存款，該存款本非戊○○所有，以訴訟上和解戊○○同意返還上訴人，又謂上訴
人與戊○○間既有該等爭執，不得以有該等事實，即認本件之存款為上訴人信託以高
玉明名義寄存云云，乃屬贅述，尚難謂有判決理由矛盾之違法，併此敘明。
據上論結，本件上訴為不合法。依民事訴訟法第四百八十一條、第四百四十四條第一
項、第九十五條、第七十八條，裁定如主文。
中      華      民      國    八十九    年      九      月    二十九    日
                              最高法院民事第二庭
                                  審判長法官  曾  桂  香
                                        法官  劉  延  村
                                        法官  劉  福  聲
                                        法官  黃  秀  得
                                        法官  陳  重  瑜
      右正本證明與原本無異
                                              書  記  官
中      華      民      國    八十九    年      十      月     十一     日


司法院資訊處製作；財團法人民間司法改革基金會備份。
